【裁判字號】    98,上訴,812
【裁判日期】    980819
【裁判案由】    毒品危害防制條例
【裁判全文】
臺灣高等法院臺南分院刑事判決
上  訴  人
即  被  告  甲○○
上列上訴人即被告因毒品危害防制條例案件，不服臺灣嘉義地方
法院98年度訴字第462號中華民國98年6月30日第一審判決（起訴
案號：臺灣嘉義地方法院檢察署98年度毒偵字第131號、313號）
，提起上訴，本院判決如下：
    主      文
上訴駁回。
    事      實
一、甲○○前因施用毒品，經送觀察、勒戒後，認無繼續施用毒
    品之傾向，於民國（下同）96年5月8日經釋放，並由臺灣嘉
    義地方法院檢察署檢察官以96年度毒偵字第484號不起訴處
    分確定；再因施用毒品案件，經臺灣嘉義地方法院以97年度
    嘉簡字第321號判處有期徒刑4月確定，甫於97年8月27日易
    科罰金執行完畢。詎不知悔悟，於5年內復基於施用第一級
    、第二級毒品之犯意，於97年9月30日某時，在其位於嘉義
    縣竹崎鄉義仁村坪頂17號之住處，以將毒品置入玻璃球燒烤
    後產生煙霧加以吸食方式，非法施用第二級毒品甲基安非他
    命1次；再於同日某時另行起意，以將毒品海洛因摻入香菸
    點燃吸食方式，非法施用第一級毒品海洛因1次；復於98年1
    月14日某時，在其友人位於嘉義市○○路之住處，以將第二
    級毒品甲基安非他命置入玻璃球燒烤後產生煙霧加以吸食方
    式，非法施用第二級毒品甲基安非他命1次。嗣於97年10月1
    日及98年1月16日，甲○○經先後2次採尿送驗結果，第1次
    呈嗎啡、可待因及甲基安非他命陽性反應、第2次呈甲基安
    非他命陽性反應，始悉上情。
二、案經嘉義縣警察局竹崎分局及嘉義市政府警察局第一分局報
    告臺灣嘉義地方法院檢察署檢察官偵查起訴。
    理      由
壹、程序方面：
    本件被告所涉犯者為毒品危害防制條例第10條第1項及第2項
    之罪，非死刑、無期徒刑、最輕本刑為3年以上有期徒刑之
    罪或高等法院管轄第一審案件。被告於本院審理中就被訴事
    實為有罪之陳述，經本院審判長告知簡式審判程序之旨，並
    聽取公訴人、被告之意見後，合議庭認為適宜，依刑事訴訟
    法第二百七十三條之一第一項規定，裁定進行簡式審判程序
    ，則有關本件證據調查，不受刑事訴訟法第一百五十九條第
    一項、第一百六十一條之二、第一百六十一條之三、第一百
    六十三條之一及第一百六十四條至第一百七十條規定之限制
    ，先此敘明。
貳、實體方面：
一、上開犯罪事實，業據被告於原審及本院審理坦承不諱（見原
    審卷第15頁、24頁、25頁及本院98年8月12日審理筆錄），
    且有嘉義縣警察局竹崎分局尿液代號與真實姓名對照表（編
    號竹A61）、詮昕科技股份有限公司濫用藥物尿液檢驗報告
    、嘉義市政府警察局第二分局尿液送驗姓名對照表（編號
    2G980112）及臺灣檢驗科技股份有限公司濫用藥物尿液檢驗
    報告各1件附卷可稽，均足資擔保被告於本院審理時所為之
    上開任意性自白確與事實相符，應堪採信。
二、又被告前因施用毒品，經送觀察、勒戒後，認無繼續施用毒
    品之傾向，於96年5月8日經釋放，並由臺灣嘉義地方法院檢
    察署檢察官以96年度毒偵字第484號不起訴處分確定；再因
    施用毒品案件，經臺灣嘉義地方法院以97年度嘉簡字第321
    號判處有期徒刑4月確定，甫於97年8月27日易科罰金執行完
    畢，此有臺灣高等法院被告前案紀錄表可佐，其於觀察、勒
    戒執行完畢釋放後5年內，已因再犯施用毒品案件受判刑確
    定，被告再犯本件施用毒品犯行，即應依該條例第23條第2
    項規定逕行追訴處罰。
三、查海洛因與甲基安非他命分別為毒品危害防制條例第2條第2
    項第1款及第2款所定之第一級及第二級毒品，故核被告上開
    所為，係犯毒品危害防制條例第10條第1項之施用第一級毒
    品罪與同條例第10條第2項之施用第二級毒品罪。被告持有
    海洛因及安非他命以施用，其持有之低度行為，應為該施用
    之高度行為所吸收，不另論罪。被告所犯上開三罪，其犯意
    個別、行為互異，應予分論併罰。又被告前因施用毒品案件
    ，經臺灣嘉義地方法院以97年度嘉簡字第321號判處有期徒
    刑4 月確定，甫於97年8月27日易科罰金執行完畢，有台灣
    高等法院被告前案紀錄表可按，其於受徒刑之執行完畢後，
    5年以內故意再犯本件有期徒刑以上之罪，均為累犯，均應
    依刑法第47條第1項規定加重其刑。
四、原審適用毒品危害防制條例第10條第1項、第2項，刑法第11
    條前段、第47條第1項、第51條第5款之規定，並審酌被告曾
    因施用毒品經觀察、勒戒、判處徒刑執行完畢之前科紀錄，
    猶未知警惕而再犯本案，足見其未徹底戒除施用毒品之惡習
    ，惟念及施用毒品本質上係戕害自身健康之行為，尚未嚴重
    破壞社會秩序或侵害他人權益，且被告坦承犯行、犯後態度
    尚可暨其犯罪之動機、目的、手段，及其國中畢業之智識程
    度，之前在飯店服務、月薪約1萬8千元、未婚、沒有小孩、
    家裡有父母親、妹妹之生活狀況等一切情狀，分別量處有期
    徒刑七月 (施用第一級毒品)、三月 (施用第二級毒品)、三
    月 (施用第二級毒品)，並定其所應執行之刑為有期徒刑十
    一月等情。本院經核其認事用法，均無不當，量刑亦稱妥適
    。被告上訴意旨，認原審量刑過重云云，為無理由，應予駁
    回。
據上論結，應依刑事訴訟法第368條，判決如主文。
本案經檢察官李傳來到庭執行職務。
中    華    民    國    98    年    8     月    19    日
                  刑事第五庭    審判長法  官  楊明章
                                      法  官  戴勝利
                                      法  官  顏基典
以上正本證明與原本無異。
施用第一級毒品部分如不服本判決應於收受送達後10日內向本院
提出上訴書狀，其未敘述上訴理由者，並得於提起上訴後10日內
向本院補提理由書（均須按他造當事人之人數附繕本）「切勿逕
送上級法院」。
其餘部分不得上訴。
                                      書記官  呂嘉文
中    華    民    國    98    年    8     月    19    日
【附錄】本判決論罪科刑法條：
毒品危害防制條例第10條
施用第一級毒品者，處 6 月以上 5 年以下有期徒刑。
施用第二級毒品者，處 3 年以下有期徒刑。


司法院資訊處製作；財團法人民間司法改革基金會備份。
